臺灣板橋地方法院刑事判決　　　　　　　96年度訴字第3168號
公　訴　人　臺灣板橋地方法院檢察署檢察官
被　　　告　甲○○
上列被告因違反毒品危害防制條例案件，經檢察官提起公訴（96
年度毒偵字第5167號），因被告於準備程序中就被訴事實為有罪
之陳述，經本院合議庭裁定由受命法官獨任進行簡式審判程序，
並判決如下：
    主  文
甲○○施用第一級毒品，累犯，處有期徒刑捌月。扣案之海洛因
壹包（淨重零點貳壹捌壹公克）沒收銷燬，包裝上開海洛因之外
包裝袋壹只沒收。又施用第二級毒品，累犯，處有期徒刑肆月。
應執行有期徒刑拾月。扣案之海洛因壹包（淨重零點貳壹捌壹公
克）沒收銷燬，包裝上開海洛因之外包裝袋壹只沒收。
    事  實
一、甲○○前於民國89年間因施用毒品案件，經本院裁定送觀察
    、勒戒，因認有繼續施用毒品之傾向，令入戒治處所施以強
    制戒治，於90年10月30日強制戒治期滿，並經臺灣板橋地方
    法院檢察署檢察官於90年12月19日，以90年度戒毒偵字第73
    2 號為不起訴處分確定；復因施用毒品案件，經本院裁定送
    觀察、勒戒，因認有繼續施用毒品之傾向，令入戒治處所施
    以強制戒治，於92年12月12日強制戒治期滿；另經本院以92
    年度訴字第350 號判處有期徒刑10月確定，並於93年10月12
    日縮刑期滿執行完畢。詎仍不知悔改，於強制戒治執行完畢
    釋放後5 年內，復分別基於施用第一級毒品海洛因及第二級
    毒品甲基安非他命之犯意，於96年7 月5 日下午某時許，在
    蘆洲市○○○路姓名年籍不詳綽號「阿文」之友人住處，先
    以放置甲基安非他命於玻璃吸食器加熱後吸食煙霧之方式，
    施用甲基安非他命1 次；約30分鐘後，於同址，再以放置海
    洛因於香菸中吸食之方式，施用海洛因1 次。嗣於同年月7
    日16時25分許，在台北縣五股鄉○○路○ 段557 巷138 號前
    ，經警盤查而查獲上情，並扣得海洛因1 包（淨重0.223 公
    克，取樣0.0049公克鑑驗，餘0.2181公克），另經警採其尿
    液檢驗後，呈嗎啡及甲基安非他命陽性反應，始查悉上情。
二、案經臺北市政府警察局中正第一分局移送台灣板橋地方法院
    檢察署檢察官偵查起訴。
    理  由
一、上揭施用第一級毒品海洛因、第二級毒品甲基安非他命各1
    次之事實，迭據被告甲○○於警詢、偵查及本院審理時坦承
    不諱，而被告為警查獲時採集之尿液，經送驗結果呈嗎啡及
    甲基安非他命陽性反應，此有台灣尖端先進生技醫藥股份有
    限公司濫用藥物檢驗報告及台北市政府警察局偵辦毒品案件
    尿液檢體委驗單各1 份在卷可佐，另有海洛因1 包（淨重0.
    223 公克，取樣0.0049公克鑑驗，餘0.2181公克）扣案可佐
    ，被告上開自白與事實相符，堪信其為真實。又被告前於89
    年間因施用毒品案件，經本院裁定送觀察、勒戒，因認有繼
    續施用毒品之傾向，令入戒治處所施以強制戒治，於90年10
    月30日強制戒治期滿，並經臺灣板橋地方法院檢察署檢察官
    於90年12月19日，以90年度戒毒偵字第732 號為不起訴處分
    確定；復因施用毒品案件，經本院裁定送觀察、勒戒，因認
    有繼續施用毒品之傾向，令入戒治處所施以強制戒治，於92
    年12月12日強制戒治期滿，有臺灣高等法院被告前案紀錄表
    1 份附卷可佐，其於強制戒治執行完畢釋放後，5 年內再為
    本件施用毒品，應可認定。綜上，本案事證明確，被告犯行
    洵堪認定，應予依法論科。
二、核被告所為，係犯毒品危害防制條例第10條第1 項之施用第
    一級毒品罪、同條第2 項之施用第二級毒品罪。被告施用前
    、後分別持有海洛因、甲基安非他命之低度行為，應分別為
    施用海洛因、甲基安非他命之高度行為所吸收，不另論罪。
    被告所犯上開2 罪，犯意各別，罪名不同，應分論併罰。又
    被告有事實欄所示之前科及執行紀錄，有臺灣高等法院被告
    前案紀錄表1 份附卷可稽，其於5 年以內故意再犯本件有期
    徒刑以上之2 罪，均為累犯，依刑法第47條第1 項規定分別
    加重其刑。爰審酌被告之前科紀錄、犯罪動機、手段、生活
    狀況、國中肄業之智識程度、施用毒品係對自己身體之殘害
    ，及其犯罪後均坦承犯行之態度等一切情狀，分別量處如主
    文所示之刑，併定其應執行之刑。
三、扣案海洛因1 包（淨重0.223 公克，取樣0.0049公克鑑驗，
    餘0.2181公克），為第一級毒品海洛因，有交通部民用航空
    局航空醫務中心96年7 月23日航藥鑑字第0960943 號毒品鑑
    定書1 份附卷可憑，應依毒品危害防制條例第18條第1 項前
    段規定，沒收銷燬之，又包裝上開海洛因之外包裝袋1 只（
    並非不可與毒品分離，係用於包裹毒品，防止其裸露、潮濕
    ，便於攜帶施用），係被告所有，且供其施用毒品所用之物
    ，業據被告供明在卷，應依刑法第38條第1 項第2 款規定，
    宣告沒收。
據上論斷，應依刑事訴訟法第273條之1第1項、第299條第1 項前
段，毒品危害防制條例第10條第1項、第2項、第18條第1 項前段
，刑法第11條前段、第47條第1 項、第51條第5 款、第38條第1
項第2款，判決如主文。
本案經檢察官陳旻源到庭執行職務。
中　　華　　民　　國　　96　　年　　10　　月　　17　　日
 　　　　　　     台灣板橋地方法院刑事第十三庭
                      法　官　俞秀美
以上正本證明與原本無異。
如不服本判決，應於判決送達後10日內向本院提出上訴狀（應附
繕本）。
                      書記官  謝怡貞
中　　華　　民　　國　　96　　年　　10　　月　　17　　日
附錄本案論罪科刑之法條：
毒品危害防制條例第10條
施用第一級毒品者，處 6 月以上 5 年以下有期徒刑。
施用第二級毒品者，處 3 年
以下有期徒刑。
